【裁判字號】    97,消債更,574
【裁判日期】    971128
【裁判案由】    更生
【裁判全文】
臺灣桃園地方法院民事裁定  九十七年度消債更字第五七四號
聲  請  人
即  債務人  甲○○
代  理  人  嚴怡華  律師
上列當事人聲請消費者債務清理事件，本院裁定如下：
    主  文
債務人甲○○自中華民國九十七年十一月二十八日十八時起開始
更生程序。
命司法事務官進行本件更生程序。
    理    由
一、按法院開始更生程序之裁定，應載明其年、月、日、時，並
    即時發生效力。次按法院裁定開始更生或清算程序後，得命
    司法事務官，進行更生或清算程序，必要時，得選任律師、
    會計師或其他適當之自然人或法人一人為監督人或管理人。
    消費者債務清理條例第四十五條第一項、第十六條第一項分
    別定有明文。
二、本件聲請人即債務人聲請意旨略以：其因不能清償債務情事
    ，於民國九十五年間曾依「中華民國銀行公會會員辦理消費
    金融案件無擔保債務協商機制」，以書面向無擔保之最大債
    權金融機構台新國際商業銀行請求共同協商債務清償方案，
    並於九十五年五月八日協商成立，聲請人每月應繳金額為新
    臺幣（下同）一萬七千八百八十九元，自九十五年六月間起
    繳款。然上開協商條件成立後，因親子所需學費日漸增加，
    且其自九十七年十一月一日起復因遭原工作單位資遣而失業
    ，致聲請人無力繼續履行上開協商條件而毀諾，上開情事並
    非聲請人主觀上惡意不履行協議，實係客觀上有不可歸責於
    聲請人之事由發生。又聲請人無擔保或無優先權之債務總額
    未逾一千二百萬元，復未經法院裁定開始清算程序或宣告破
    產，爰聲請更生等語。
三、經查，聲請人所主張之上開事實，業據其提出資遣證明書、
    財政部臺灣省北區國稅財產歸屬資料清單、九十五年度暨九
    十六年度綜合所得稅各類所得資料清單、房屋租賃契約書等
    件為證，經核與其陳述相符，準此，堪認其情形與消費者債
    務清理條例第一百五十一條第五項但書「因不可歸責於己之
    事由，至履行顯有重大困難」之規定相符，且依聲請人所提
    出財產歸戶資料觀之，債務人現無任何固定資產，加以債務
    人目前無業，而其所負債務總數九十三萬一千六百六十六元
    ，堪認本件債務人確有不能清償債務之情事，此外，本件又
    查無債務人有消費者債務清理條例第六條第三項、第八條或
    第四十六條各款所定駁回更生聲請之事由存在，則債務人聲
    請更生，應屬有據，並依首揭規定命司法事務官進行本件更
    生程序，爰裁定如主文。
中    華    民    國  九十七  年  十一    月  二十八  日
                          民事第二庭  法  官  石有為
上為正本係照原本作成
本件不得抗告
本裁定已於九十七年十一月二十八日十八時公告。
                            書  記  官  劉寶霞
中    華    民    國  九十七  年  十一    月  二十八  日


司法院資訊處製作；財團法人民間司法改革基金會備份。
